臺灣臺南地方法院刑事判決　　　　　　　　　　　　　九十年度交易字第三三七號
　　公　訴　人　臺灣台南地方法院檢察署檢察官
　　被　　　告　張幼菁起訴書.
右列被告因過失傷害案件，經檢察官提起公訴（九十年度營偵字第八三一號），本院
判決如左：
    主  文
張幼菁因過失傷害人，處有期徒刑伍月，如易科罰金，以參佰元折算壹日。
    事  實
一、張幼菁於民國九十年二月十二日十八時許，在嘉義市○○路友人處飲用白葡萄酒
    一瓶後，本應注意飲酒後吐氣所含酒精濃度超過每公升０‧二五毫克以上者，不
    得駕駛車輛，按其情節又非不能注意，竟疏未注意，於上處飲酒後吐氣所含酒精
    濃度高達每公升一‧六五毫克，已酒醉不能安全駕駛動力交通工具，詎張幼菁仍
    不顧大眾行車之公共安全，於當日二十時五十分許，酒後駕駛車號Ｙ７─７８１
    ７號自小客車，沿台一線由嘉義往新營方向自北向南行駛（酒後不能安全駕駛交
    通工具而駕駛部分，業經本院新營簡易庭另案先行判處拘役三十日確定），途經
    台南縣後壁鄉省道台一線下茄苳段二八０公里五００公尺處之設有閃光黃燈號誌
    交岔路口時，本應注意駕駛之車前狀況，隨時採取必要之安全措施及汽車行駛至
    設有閃光黃燈號誌岔路口，應減速近，注意安全，小心通過，而依當時情形，又
    無不能注意之情事，其能注意竟疏未注意，於通過上開交岔路口時，未減速慢行
    仍加速行駛，且未留意車前狀況及閃光黃燈號誌之警示，未為隨時停車之準備，
    適同一時、地，甲○○駕駛車號ＳＺ─５９６０（起訴書誤植為ＳＥ─五九六０
    ）號自小貨車，內載其妻乙○○○由該岔路口之平安村支線道方向自西向東駛出
    ，欲穿越車道左轉停等時，因亦疏未注意其行向路口為設有閃光紅燈之交岔路口
    ，應減速接近，先停止於交岔路口前，讓幹道車優先通行後認為安全時，方得續
    行，且其行向為支線道車，應暫停讓張幼菁之幹線道車先行，致其所駕駛之自小
    貨車遭張幼菁駕駛之自小客車撞及，甲○○因而受有頭部外傷、顏面大片瘀腫、
    前胸挫傷之傷害；乙○○○則受有頭部外傷之傷害。車禍事故發生後，張幼菁託
    路人以電話報案，經台南縣警察局白河分局後壁分駐所員警到場處理，在警員尚
    不知何人為肇事車輛之駕駛人前，張幼菁主動表示其為駕駛人並自首犯行，接受
    裁判。嗣張幼菁就醫後，經醫師抽取其血液送驗，測得其血液所含酒精濃度經換
    算為吐氣所含酒精濃度已達前開數值。
二、案經甲○○、乙○○○訴由台南縣警察局白河分局報請臺灣台南地方法院檢察署
    檢察官偵查起訴。
    理  由
一、訊據被告張幼菁對於右開時、地酒後駕車發生車禍致告訴人甲○○、乙○○○受
    傷之事實均坦承不諱，核與告訴人甲○○、乙○○○於警、偵訊及本院審理時到
    庭指訴之情節相符，並有道路交通事故調查報告表、營新醫院生化檢驗申請報告
    單影本、行政院衛生署新營醫院傷害診斷書及診斷證明書各一紙、車禍事故現場
    照片八幀在卷可資佐證。又被告不僅自承駕駛前有飲用白葡萄酒，且被告翌日經
    送醫測得其血液所含酒精濃度為三三０ｍｇ／ｄＬ，經換算為吐氣所含酒精濃度
    已達每公升一‧六五毫克（即３３０ｍｇ／ｄＬ除以１０００為０．３３％再乘
    以５即為１．６５ＭＧ／Ｌ），亦有前開生化檢驗申請報告單可稽。按汽車駕駛
    人飲酒後其吐氣所含酒精濃度超過每公升０‧二五毫克以上者，不得駕車；汽車
    行駛時，駕駛人應注意車前狀況，並隨時採取必要之安全措施；車輛行至無號誌
    之交岔路口，支線道車應暫停讓幹線道車先行；閃光黃燈表示「警告」，車輛應
    減速接近，注意安全，小心通過；閃光紅燈表示「停車再開」，車輛應減速接近
    ，先停止於交岔路口前，讓幹道車優先通行後認為安全時，方得續行，道路交通
    安全規則第一百十四條第二款、第九十四條第三項、第一百零二條第一項第二款
    及道路交通標誌標線號誌設置規則第二百十一條第一項第一款、第二款分別定有
    明文。查被告及告訴人甲○○均有經正常程序考領駕照，俱為有駕駛經驗之人，
    對於上開交通安全規則自知之甚稔，為其等應注意之事項，而肇事當時係夜間有
    照明、天候晴朗、四線道、柏油路面、標線清晰、有快慢車道劃分、閃光號誌岔
    路口、乾燥、無缺陷、視距良好、無障礙物，有前開調查報告表存卷可考，足見
    依當時狀況被告及告訴人甲○○並無不能注意之情狀，而被告張幼菁於肇事後經
    測試吐氣所含酒精成份高達每公升一‧六五毫克，是其飲酒後應注意且能注意不
    得駕車而仍駕車，且駕駛上開車輛行經上開交岔路口，疏未注意應減速接近及車
    前狀況，作隨時停車之準備仍加速行駛，適告訴人甲○○亦疏於注意其行向路口
    為設有閃光紅燈之交岔路口且其為支線道車，應減速接近並暫停讓被告張幼菁之
    幹線道車先行即冒然穿越上開岔路口而發生碰撞，因而肇事，被告自有違前開規
    定之注意義務，其顯有過失，雖告訴人甲○○亦與有過失，然仍不能因此即解免
    被告之過失罪責。又被告之過失行為與告訴人甲○○、乙○○○所受上開傷害之
    間，顯有相當因果關係，亦無疑義。從而，本件事證已甚明確，被告犯行堪以認
    定。
二、核被告張幼菁所為，係犯刑法第二百八十四條第一項前段之過失傷害罪。其一過
    失傷害行為，致告訴人甲○○、乙○○○均受有傷害，核屬一行為觸犯二過失傷
    害罪名，為同種想像競合犯，應從一過失傷害罪處斷。其酒醉駕車因而致人受傷
    ，應依道路交通管理處罰條例第八十六條第一項規定加重其刑。又被告肇事後未
    被有偵查權之公務員或機關發覺其為犯嫌前，留在事故現場向到場處理之警員自
    承犯行，進而接受裁判，此有卷附之警訊筆錄載明可考，被告行為合乎自首之要
    件，應依刑法第六十二條前段減輕其刑，並依法先加後減之。爰審酌被告之品行
    、應負過失責任之程度、造成告訴人傷害之結果、肇事後尚未與告訴人達成民事
    上之和解，及被告於犯後尚能坦認犯行頗有悔意等一切情狀，量處如主文所示之
    刑，並諭知易科罰金之折算標準，以資懲儆。
據上論斷，應依刑事訴訟法第二百九十九條第一項前段，道路交通管理處罰條例第八
十六條第一項，刑法第十一條前段、第二百八十四條第一項前段、第五十五條、第六
十二條前段、第四十一條第一項前段，罰金罰鍰提高標準條例第一條前段、第二條，
判決如主文。
本案經檢察官林逸梅到庭執行職務。
中      華      民      國      九十一      年    一    月    二十四    日
                                      臺灣臺南地方法院交通法庭
                                              法  官    張  瑛  宗
右正本證明與原本無異。
如不服本判決，應於判決送達後十日內，向本院提出上訴狀。
                                              書記官    廖  明  娟
中      華      民      國      九十一      年    一    月    二十四    日
附錄論罪科刑法條：
刑法第二百八十四條第一項
因過失傷害人者，處六月以下有期徒刑、拘役或五百元以下罰金，致重傷
者，處一年以下有期徒刑、拘役或五百元以下罰金。
